臺灣新北地方法院板橋簡易庭小額民事判決
111年度板小字第654號
原      告  黃清玉  

被      告  林金勝  
上列當事人間請求侵權行為損害賠償事件，於民國111年4月15日
言詞辯論終結，本院判決如下：
    主  文
被告應給付原告新臺幣參佰元及自民國一百一十一年一月七日起
至清償日止，按年息百分之五計算之利息。
原告其餘之訴駁回。
訴訟費用新臺幣壹仟元由被告負擔新臺幣壹佰元，餘由原告負擔
。
本判決原告勝訴部分得假執行。但被告如以新臺幣參佰元為原告
預供擔保，得免為假執行。
   事實及理由
一、原告起訴主張：緣被告於民國110年11月27日11時33分許駕
    駛車號000-000號普通重型機車，行經新北市○○區○○路0段00
    巷0弄0號右轉時，因駕駛不當之過失，致擦撞原告停放於該
    處、本人所有之車牌號碼000-000號普通重型機車（下稱系
    爭車輛），致系爭車輛後車燈及避震器受損，嗣經送修後支
    出修復費用新臺幣（下同）3,000元，被告依法應負賠償責
    任，爰本於侵權行為損害賠償請求權規定，請求被告給付3,
    000元及自起訴狀繕本送達翌日起至清償日止，按年息5%計
    算之利息一節，業據提出道路交通事故當事人登記聯單及免
    用統一發票收據等件資料為證，並經本院依職權向新北市政
    府警察局板橋分局調閱本件肇事相關資料核閱屬實，被告到
    庭固不爭執於上開時、地時、地因右轉不慎與系爭車輛發生
    車禍，惟否認避震器有損壞，並以：損壞處應為車輪所在處
    ，避震器應為損壞，只願賠償500元云云置辯。則本件所應
    審究者厥為：被告就本件車禍原告得請求之金額為何？
二、按物被毀損時，被害人除得依民法第196條請求賠償外，並
    不排除民法第213條至第215條之適用。依民法第196條請求
    賠償物被毀損所減少之價額，得以修復費用為估定之標準，
    但以必要者為限（例如︰修理材料以新品換舊品，應予折舊
    ），最高法院77年度第9次民事庭會議決議（1）可資參照。
    經查原告已提出統一發票及車損照片以證明系爭車輛之車尾
    有受損而以更換後燈組、後避震器等方式修復，被告雖否認
    避震器之損壞，惟原告已提出修復單據佐證，被告亦未舉證
    以證明：該單據有何不實之處，該估價單自得做為本件系爭
    車輛修復費用認定之依據。是本件系爭車輛之修理均係以新
    零件更換被損之舊零件，則以修理費作為損害賠償之依據時
    ，自應將零件折舊部分予以扣除。查，系爭車輛係於96年10
    月出廠，有行車執照影本在卷可佐，至110年11月27日受損
    時，已使用逾3年，而本件修復費用為3,000元，有原告提出
    之統一發票在卷可佐，依「營利事業所得稅結算申報查核准
    則」第95條第8項：「固定資產提列折舊採用定率遞減法者
    ，以1年為計算單位，其使用期間未滿1年者，按實際使用之
    月數相當於全年之比例計算之，不滿1個月者，以月計。」
    及依行政院所頒「固定資產耐用年數表」及「固定資產折舊
    率表」之規定，機車之耐用年數為3年，依定率遞減法每年
    折舊千分之369，其最後1年之折舊額，加歷年折舊累積額，
    總和不得超過該資產成本原額之9/10，是系爭車輛之折舊年
    數為3年，零件折舊後之餘額為300元（計算式：第1年折舊
    值3,000×0.536=1,608，第1年折舊後價值3,000-1,608=1,39
    2，第2年折舊值1,392×0.536=746，第2年折舊後價值1,392-
    746=646，第3年折舊值646×0.536=346，第3年折舊後價值64
    6-346=300）。
三、綜上所述，原告依據民法侵權行為損害賠償之法律關係，請
    求被告賠償3,000元，及自起訴狀繕本送達翌日起至清償日
    止，按年息5%計算之利息，於上開300元及自111年1月7日起
    至清償日止，按年息5％計算之利息，於法有據，應予准許，
    逾此部分之請求為無理由，應予駁回。
四、本件事證已臻明確，兩造其餘攻擊、防禦方法與判決之結果
    不生影響，爰不一一贅論，併此敘明。
五、本件係關於請求金錢之給付，且其標的金額或價額在100,00
    0元以下者之小額訴訟，應併依民事訴訟法第436條之19之規
    定，確定兩造應負擔之訴訟費用額為如主文第3項所示金額
    ，及就被告敗訴部分依職權宣告假執行及被告得供相當擔保
    金額而免為假執行。
中　　華　　民　　國　　111 　年　　5 　　月　　31　　日
                  臺灣新北地方法院板橋簡易庭
                      法  官  李昭融
以上正本係照原本作成。
如不服本判決，應於收受送達後20日內以違背法令為理由向本庭
（新北市○○區○○路○段00巷0號）提出上訴狀並表明上訴理由（應
表明一、原判決違背法令及其具體內容；二、依訴訟資料可認為
原判決有違背法令之具體事實），如於本判決宣示後送達前提起
上訴者，應於判決送達後20日內補提上訴理由書（須附繕本），
未依上揭期間補提合法上訴理由者，法院得逕以裁定駁回上訴。
如委任律師提起上訴者，應一併繳納上訴審裁判費。
中　　華　　民　　國　　111 　年　　5 　　月　　31　　日
                      書記官  劉美蘭